宣示判決筆錄
原      告  日盛國際商業銀行股份有限公司

法定代理人  黃錦瑭  
訴訟代理人  陳子安  
被      告  黃瑞陽  


上列當事人間110年度中小字第3128號請求給付簽帳卡消費款事
件，於中華民國110年10月15日上午9時25分整在臺灣臺中地方法
院臺中簡易庭宣示判決，出席職員如下：
    法      官  林筱涵
    書  記  官  張峻偉
朗讀案由。
法官朗讀主文宣示判決如下：
    主    文
被告應給付原告新臺幣貳仟肆佰壹拾貳元，及自民國九十六年三
月十五日起至一○四年八月三十一日止，按週年利率百分之二十
計算之利息，另自民國一○四年九月一日起至清償日止，按週年
利率百分之十四點九九計算之利息，暨違約金新臺幣肆佰伍拾元
。
訴訟費用新臺幣壹仟元由被告負擔。
本判決得假執行。
    事實及理由之要領
一、原告主張：被告於民國92年10月15日與原告訂立信用卡使用
    契約，約定被告得持卡於財團法人聯合信用卡處理中心之特
    約商店記帳消費，或依原告及辦理預借現金之機構有關之規
    定及程序辦理預借現金交易，結帳日為每月10日，被告應於
    每月之繳款截止日25日前向原告全部清償或以循環信用方式
    繳付最低應繳金額，循環信用利率係按週年利率百分之20計
    算，逾期繳款，另按月加計違約金新臺幣150元，違約金之
    計收最高以連續三期為限。詎被告自95年10月起，連續二期
    未繳足最低應繳金額，債務已視為全部到期，至96年3月15
    日止，尚欠本金2,412元及其利息、違約金未給付。為此，
    爰依信用卡契約之法律關係，提起本件訴訟，並聲明如主文
    第一項所示。
二、上開原告主張之事實，業據其提出台幣客戶基本資料、放款
    帳務明細查詢、轉催呆查詢、卡號基本資料查詢、信用卡申
    請書、約定條款、信用卡消費明細帳單為證。被告已於相當
    時期受合法之通知，而於言詞辯論期日不到場，亦未提出準
    備書狀爭執，本院依上開證據之調查結果，堪信原告所陳上
    情為真正，本院即採為判決之基礎。從而，原告依信用卡契
    約之法律關係，請求被告給付如主文第一項所示之金額，為
    有理由，應予准許。
三、訴訟費用負擔及假執行宣告之依據：民事訴訟法第78條、第
    43  6 條之19第1 項、第436 條之20。
　
民事訴訟法第436 條之24第2 項：
對於本判決之上訴，非以違背法令為理由，不得為之。
如對本判決上訴，須於判決送達後20日內向本院提出上訴狀，並
須表明原判決所違背之法令及其具體內容與依訴訟資料可認為原
判決有違背法令之具體事實之上訴理由（均須按他造當事人之人
數附繕本）
中　　華　　民　　國　　110 　年　　10　　月　　15　　日
                  臺灣臺中地方法院臺中簡易庭
                                  法  官  林筱涵
                                  書記官  張峻偉
以上正本證明與原本無異。
中　　華　　民　　國　　110 　年　　10　　月　　15　　日
                                  書記官  張峻偉